【裁判字號】    95,上重訴,30
【裁判日期】    951213
【裁判案由】    違反毒品危害防制條例
【裁判全文】
臺灣高等法院高雄分院刑事判決        95年度上重訴字第30號
上  訴  人  臺灣高雄地方法院檢察署檢察官
上  訴  人
即  被  告  甲○○
選任辯護人  鄭國安律師
            吳麗珠律師
            許瑜容律師
上  訴  人
即  被  告  乙○○
                    現羈押在臺灣高雄看守所
選任辯護人  林樹根律師
            邱麗妃律師
            莊雯琇律師
上列上訴人因被告違反毒品危害防制條例案件，不服臺灣高雄地
方法院94年度重訴字第134 號中華民國95年8 月14日第一審判決
（起訴案號：臺灣高雄地方法院檢察署94年度偵字第18278 、20
084、27414 號），提起上訴，本院判決如下：
    主  文
原判決撤銷。
乙○○共同運輸第一級毒品，處有期徒刑拾伍年，褫奪公權拾年
。扣案附表一編號1 所示之物，沒收銷燬之；扣案附表一編號2
、編號3 及附表二編號1 、編號2 所示之物，均沒收之。
甲○○幫助運輸第一級毒品，處有期徒刑柒年。扣案附表一編號
4 所示之物，沒收之。
    事  實
一、乙○○、孫君信（經原審法院通緝中）均明知海洛因係毒品
    危害防制條例第2 條第2 項第1 款之第一級毒品，且為中華
    民國行政院公告為甲類第4 款之管制進出口物品，不得運輸
    ，亦不得私運進口，竟基於自大陸地區私運進入第一級毒品
    海洛因進入臺灣地區之犯意聯絡，由乙○○先受孫君信之託
    於民國94年8 月6 日至11日期間赴大陸地區學習將浸泡過海
    洛因的成衣還原之技術，先由孫君信墊付新臺幣（下同）3
    萬元作為交通及膳宿費，孫君信並答應乙○○學成返臺後願
    付酬勞5 萬元做為代價；同月13日乙○○返臺後將前述所製
    成之筆記交付孫君信；並製作供還原海洛因之烘乾機具2 台
    ，置放於高雄縣鳳山市○○路○ 段145 號7 樓住所。同月23
    日孫君信以乙○○所提供之上開住處地址為寄件地址，將1
    包未浸泡海洛因之衣物10件自大陸試寄到乙○○上揭住所，
    以計算抵達天數。同月28日甲○○接獲孫君信通知需於同月
    30日中午前自台北南下高雄，以接收摻有海洛因以快遞運送
    來之包裹，甲○○應允，並基於幫助運輸第一級毒品海洛因
    之犯意，依約抵達高雄，且住在乙○○上開住處，復經孫君
    信告知該批包裹約在翌日即31日始可能送達，並告知與乙○
    ○共同還原海洛因，甲○○應允即在該處等候快遞包裹通知
    ，並注意乙○○住處周遭是否有警察行蹤，以其所有之0000
    000000號行動電話為聯繫便利幫助運輸毒品之工具，與孫君
    信之0000000000、0000000000號及乙○○0000000000號之行
    動電話聯絡以觀察周遭動靜，並與孫君信聯繫快遞公司運送
    毒品之接洽事宜；翌日（31日）11時許，甲○○接獲不知情
    之全球國際快遞服務公司送貨人員鄭瑞銘電話通知包裹即將
    送到，即前往建國新城大門口等候；孫君信與乙○○則在建
    國新城大門附近巡邏兼把風。嗣法務部調查局中部地區機動
    工作組等專案組人員循線依法逕行搜索甲○○及快遞公司所
    送達之包裹，扣得附表一所示之物，並經當場拆開檢視發現
    包裹內共有27件衣物，其中13件衣物有濃厚酸味，經剪下其
    中衣物一角以毒品檢驗包檢驗立即呈第一級毒品海洛因反應
    （13件衣物淨重3943.70 公克，純質海洛因重量百分比估算
    ，約含292.64公克，如附表一編號1） ，專案組人員即以現
    行犯逮捕甲○○，另孫君信及乙○○因見甲○○被捕，乃自
    現場逃逸。調查局人員另由檢察官指揮逕行搜索甲○○所暫
    住鳳山市○○路○段145 號7 樓之前述乙○○住所，由甲○
    ○以隨身鑰匙開啟入內，在該址查獲附表二編號1 、2 所示
    用於還原海洛因之烘乾機具，及與本案無關之附表二編號3
    至編號11所示之物。乙○○則於同年9 月1 日至高雄縣政府
    警察局鳳山分局文山派出所投案，並主動提出孫君信試寄之
    10件衣物，由警方查扣，因而循線查獲全情。
二、案經法務部調查局南部地區機動工作組移送、臺灣高雄地方
    法院檢察署檢察官主動簽分及法務部調查局中部地區機動工
    作組移送臺灣雲林地方法院檢察署呈請臺灣高等法院檢察署
    令轉臺灣高雄地方法院檢察署偵查起訴。
    理  由
壹、程序方面：
一、被告乙○○於調查局之供述出於任意性，有證據能力：
    (一)被告乙○○於原審時辯稱：其於調查局之供述非出於自由
      意志，因伊是眷村小孩，所以怕調查局人員而主動到案說
      明，且問筆錄的員警在做筆錄前陳稱要幫伊向檢察官聲請
      當作污點證人，且稱做完筆錄即可回去。當時心裡怕怕的
      不知道是真或是假，所以當時的陳述並沒有說的很完全，
      我就講成變成自己去學，所以不是出於自由意志等語（見
      原審卷第67頁、第132頁）。
    (二)然查：被告乙○○主動到案說明，且對於調查局人員所提
      問題均有回應，配合詢問，又陳述有關毒衣還原等調查人
      員所不知之案情，調查員並向檢察官報告被告主動到案等
      語，經調查局中機組調查站人員李華君於原審證述明確（
      見原審卷第300 頁、第302 頁），而被告乙○○經調查人
      員詢問後即由檢察官複訊，仍為如調查局所言依被告孫君
      信指示前往大陸學習海洛因還原技術等陳述；迭經檢察官
      數次訊問，均未提及先前陳述係出於恐懼害怕等非出於自
      由意志之情形，而本院亦查無調查單位有何不法訊問之情
      形，被告乙○○於調查局之陳述應出於自由意志，有任意
      性，應有證據能力。
    (三)被告乙○○雖經調查局人員建議可向檢察官聲請轉為污點
      證人，而其為具正常智識之人，對於陳述有關本案案情重
      要關係之部分應有所判斷，且污點證人之規定係屬明文，
      被告乙○○於詢問過程中尚陳述調查人員不知之情節，調
      查人員亦無以可得減刑等承諾利誘被告為不實陳述之情形
      ，檢察官固未將被告乙○○列為證人保護法之污點證人，
      難認被告乙○○於調查局之陳述即謂經不法訊問而得，併
      此敘明。
二、被告甲○○於調查局有關同案被告乙○○之陳述，有證據能
    力：
    (一)按被告以外之人（包括證人、鑑定人、告訴人、被害人及
      共同被告等）於檢察事務官、司法警察官或司法警察調查
      中所為之陳述，與審判中不符時，其先前之陳述具有較可
      信之特別情況，且為證明犯罪事實存否所必要者，得為證
      據，刑事訴訟法第159 條之2 定有明文。所謂「前後陳述
      不符」之要件，應就前後階段之陳述進行整體判斷，以決
      定其間是否具有實質性差異，惟無須針對全部陳述作比較
      ，陳述之一部分有不符，亦屬之。而所謂「較可信之特別
      情況」之情形，亦應就前後陳述時之各種外部情況進行比
      較，以資決定何者外部情況具有可信性。若陳述係在特別
      可信之情況下所為，則虛偽陳述之危險性即不高，雖係審
      判外陳述，仍得承認其有證據能力。
    (二)查被告甲○○於調查局陳稱有關被告乙○○是否提及運輸
      毒品事宜均與原審審理之證詞不符，已有前後陳述不符之
      情形。本院審酌證人即同案被告甲○○於調查局所述出於
      自由意志，未受其他外部情形之干擾，且於查獲之際即經
      詢問製作筆錄，較無事後串謀為虛偽陳述之可能。佐此各
      端，以證人甲○○製作調查筆錄之客觀環境與其在原審審
      判中相較，其在調查局所為陳述具有可信之特別狀況，且
      其所證述有關被告乙○○與被告孫君信聯繫運輸毒品以及
      包裹運送之情狀，為證明被告乙○○運輸毒品之犯罪所必
      要，其於調查局所為陳述，具有證據能力，自得為證據，
      被告乙○○之辯護人主張甲○○上開陳述無證據能力云云
      ，尚不足採。
三、被告乙○○於調查局所為有關同案被告甲○○之證詞，應有
    證據能力：
    (一)按刑事審判上之共同被告，係為訴訟經濟等原因，由檢察
      官合併起訴所形成，各被告對於其他共同被告之案件而言
      ，為被告以外之人，本質上屬於證人，如欲以共同被告之
      陳述為證據，應依人證之調查程序為之。是以共犯為證人
      而為陳述時，仍應命具結。該證人於具結之後如為虛偽之
      證述，將受偽證之制裁；如據實陳述，無異「自證己罪」
      ，而使該證人自陷於「自證己罪」與「偽證」之矛盾中。
      乃有刑事訴訟法第181 條：證人恐因陳述致自己受刑事訴
      追或處罰者，得拒絕證言之規定（最高法院95年台上字第
      34 8號判決意旨參照）。
    (二)查本件檢察官以被告乙○○於調查局之供述為其他被告甲
      ○○之證據，於原審審理時並聲請以被告乙○○為證人，
      進行交互詰問證人之程序（見原審卷第114 頁、第116 頁
      ）。然被告乙○○於原審審判程序中，以恐因陳述致自己
      受刑事追訴及處罰為由，依刑事訴訟法第181 條規定，行
      使拒絕證言權。而同法第159 條之3 各款所揭示之不能陳
      述之事由，係參考日本刑事訴訟法第321 條立法例而設，
      該國判例認該條所定不能陳述之情形屬於例示性之規定，
      故陳述人即使於審判中出庭，但沉默不語或依法拒絕證言
      ，或因情緒激動不能言語等情，均符合所謂不能陳述之要
      件（《刑事訴訟新制法律問題彙編》，司法院印行，92年
      8 月第一版，第24頁參照）。本院審酌被告乙○○先前陳
      述是在記憶猶新之情況下直接作出之陳述，當時因無外力
      介入而較無顧忌或心理壓迫，加上所供述內容復有扣案之
      證物可資佐憑，其先前陳述顯具有可信之特別情況，且為
      證明犯罪事實之存否所必要，本院認被告乙○○於調查局
      之陳述，依同法第159 條之3 規定，得作為其他被告之證
      據。
三、被告甲○○、乙○○於偵查中之證詞有證據能力：
    (一)按被告以外之人於偵查中向檢察官所為陳述，除顯有不可
      信之情況者外，得為證據，刑事訴訟法第159 條之1 第2
      項定有明文。
    (二)證人即被告甲○○、乙○○於偵查中向檢察官所為其他被
      告運輸毒品之間聯繫情形等語，均依法於檢察官訊問前具
      結，可擔保其係據實陳述，而被告等對於上開證人未曾主
      張向檢察官所為之陳述，有非出於真意或有何違法取供之
      情形，本院亦查無檢察官有以不正方法取證之情事，足認
      證人即同案被告甲○○、乙○○於偵查中向檢察官所為之
      陳述，並無任何顯有不可信之情況，其中共同被告甲○○
      並於原審時具結作證，經檢察官、被告乙○○及其辯護人
      對質、詰問，應具有證據能力，得為本案之證據。
四、除上開所述以外，被告、辯護人及檢察官於法院調查證據時
    均知本院其餘卷內證據資料有第159 條第1 項不得為證據之
    情形，且經原審及本院審理時予以提示或告以要旨，各經其
    等表示意見，而未於言詞辯論終結前聲明異議，本院審酌上
    開證據作成時之情況，認為適當，依刑事訴訟法第159 條之
    5 第2 項規定，應視為同意而有證據能力。
貳、實體方面：
一、訊據被告等均否認有上開私運第一級毒品海洛因之犯行，被
    告乙○○於原審時辯稱：伊沒有去大陸學海洛因還原技術，
    孫君信要伊收包裹，但伊不同意，烘乾機是伊自製用來烤衣
    服及鞋子用的云云。被告甲○○則辯稱：孫君信雖請伊收包
    裹，但當天覺得郵件有問題，想離開被告乙○○家，並不知
    道代收之物為何云云。被告乙○○之辯護人之辯護意旨為：
    係因被告乙○○拒絕代收包裹，孫君信才找甲○○住進伊家
    中代收，被告乙○○對於孫君信自行再運輸本件扣案毒品衣
    物之事並不知情，並於知悉後即斷然表明不願參與。且縱認
    被告乙○○於案發當日有參與注意運輸目的地附近之異樣情
    形，其參與之程度亦較共同被告甲○○為輕，應非共同正犯
    云云（95年10月26日準備書狀參照）。被告甲○○之辯護人
    於原審時為被告辯護稱：系爭摻有海洛因衣物之包裹經調查
    局人員查扣於管理室，被告甲○○並未接獲包裹即為逮捕，
    且該海洛因尚未經還原，應未構成運輸第一級毒品罪云云。
    於本院審理時辯稱：摻有毒品之海洛因包裹，業已自大陸地
    區運抵臺灣地區，則運輸行為業已完成，被告甲○○縱有幫
    助行為，亦係事後幫助犯，並不構成犯罪云云（95年10月26
    日刑事準備書狀參照）。
二、經查：
    (一)被告乙○○與共犯孫君信共同運輸第一級毒品及私運管制
      物品進口部分：
      １前開被告乙○○受孫君信之託赴大陸地區學習浸泡過海
        洛因的成衣還原之技術，先取得交通及膳宿費，學成後
        可取酬勞5 萬元，被告乙○○返臺後並將製作還原技術
        之筆記交付孫君信之事實，經被告乙○○於調詢及偵訊
        中坦稱明確（94年度偵字第20084 號第3 頁、第12頁）
        ，證人即共同被告甲○○於調詢時陳述：孫君信要伊向
        乙○○學習海洛因毒品還原技術，該技術是乙○○近期
        去大陸學習的技術等語相符（見94年度偵字第4134號卷
        第7 頁）；參以被告乙○○於調詢中所稱海洛因還原內
        容如下：「先將衣服泡在水或酒精中，用手去搓洗，第
        1 次水顏色往往呈現深咖啡色，然後再將衣服放在另1
        個乾淨的桶子中清洗第2 或3 次……，直到水的顏色變
        乾淨為止，然後將洗過的水倒入鋁鍋放到電爐去煮，直
        到水快乾時加入酒精，藉由火爐的溫度和酒精的發揮性
        將水份帶走，加酒精的動作需重複2 次，在快乾時加入
        2 滴硝酸（每100 公克不能超過2 滴），直接燒乾，然
        後放在冰或冷水中急速冷卻，然後用湯匙去刮粉狀的粉
        末並壓成細粉狀，再倒入濾網中讓它落入底部鋪有保鮮
        膜或塑膠袋的鋼杯中，然後加入乙醚蓋過粉狀後將保鮮
        膜或塑膠袋封口，待二個小時後，打開保鮮膜或塑膠袋
        ，此時呈現黑青色的團狀物，再倒入濾紙上放到有蓋的
        鐵盤上，再裝入1 個較大鐵盤中放入可控溫的烤箱中悶
        烤，溫度需保持攝氏35度，烤的時間需要8 到10個小時
        。烤完後再用濾網過濾後，加入5%-10%的咖啡因攪和，
        再放入乾淨濾紙上放入有溫度的烤箱，溫度需保持在攝
        氏40-45 度，烤大約10小時即完成等語，核與中央警察
        大學函覆原審之海洛因還原過程即「溶解、萃取、過濾
        、離心、蒸發、乾燥、結晶析出」等節相符，有該校之
        95年6 月20日函文（見原審卷第259 頁至第271 頁）及
        鑑定書可證。參諸上開過程極為繁複，若非被告乙○○
        確曾到大陸地區親身學習，當無能如上開詳細陳述之可
        能，足認被告乙○○確有依孫君信之委託前往大陸習得
        海洛因還原技術無誤。被告乙○○雖於原審審理時或稱
        ：並沒有在大陸地區學習還原技術，在大陸地區學的與
        此無關，上開陳述係根據孫君信之口述及筆記轉述，再
        自行拼湊云云，或稱：先前於調查局所言係因害怕調查
        局才不知不覺說成自己學的云云，應係事後卸責之詞，
        不足採信。
      ２再者，於94年8 月23日孫君信以被告乙○○所提供之上
        開住處地址為寄件地址，將1 包未浸泡海洛因之衣物10
        件自大陸地區寄到乙○○上揭住所，以計算抵達天數，
        亦經被告乙○○於調查局及偵查中陳述明確，此亦經共
        同被告甲○○於調查局陳述明確且相符合，並有被告乙
        ○○交由調查局所查扣上開試寄之10件衣物可資佐證。
        又孫君信委由不知情之運送公司自大陸地區將摻有海洛
        因之衣物以被告乙○○之住所及電話為聯絡方式，於94
        年8 月31日11時許運抵被告乙○○之住所，於不知情全
        國國遞服務公司送貨人員鄭瑞銘將上開包裹送達上開管
        理室時，經法務部調查局中部地區機動工作組專案人員
        當場逕行搜索查扣等情，亦經被告乙○○坦稱於卷，並
        有證人鄭瑞銘於調詢時之陳述可證（見94年度偵字第
        4134號卷第13頁），以及調查人員李華君、廖頌勝於原
        審審理時之證詞可參（見原審卷第303 頁至第304 頁、
        第306 頁、第309 頁至第310 頁），並有逕行搜索指揮
        書乙份可考（見調查卷第99頁），及附表一編號1 至編
        號3 之物扣案可資佐證。又附表一編號1 所示之衣物13
        件，經法務部調查局檢驗均含海洛因成分，衣物淨重39
        43.70 公克，純質海洛因重量百分比估算，約含292.64
        公克等節，有該局94年11月30日調科壹字第220021398
        號鑑定通知書乙份附卷可佐（見原審卷第200 頁至第20
        1 頁），是被告乙○○事先明知孫君信所寄送之包裹來
        自大陸地區，並為摻有海洛因之衣物，且提供自家住所
        為運送目的地而有參與謀議本件私運毒品之事實，應可
        認定。
      ３而被告甲○○發現疑似警方人員在被告乙○○住家附近
        埋伏後，即以其所有之行動電話0000000000號與孫君信
        之行動電話0000000000號、0000000000號、被告乙○○
        之行動電話0000000000聯絡，被告乙○○即於94年8 月
        30日夜間，將作為還原海洛因所用之酒精、乙醚、活性
        炭、硝酸、咖啡因等工具藏放在車內，並將車輛開至高
        架橋下停放始返家等情，業經被告乙○○於調查局陳稱
        明確（見94年度偵字第20084 號卷第3 頁），核與被告
        甲○○於調查局陳稱：發現有不明人士，孫君信要伊和
        乙○○加強巡邏，若不方便露面就叫乙○○大陸籍配偶
        去察看等語，及其於偵查中證述：被告乙○○拿手提袋
        放在車上，再開車由伊騎他的機車在後跟隨，停在高架
        橋旁邊，再由被告乙○○騎機車載伊回到乙○○住處等
        語之證詞相符（見94年度偵字第18278 號卷第37頁），
        並有下開被告等行動電話之監聽譯文及通訊監察書可佐
        （見調查卷第42頁至第47頁、第51頁）。渠等通聯內容
        如下（A 為被告甲○○，B1為孫君信0000000000，B2亦
        為孫君信0000000000，C 為乙○○）：
        (1)94年8月30日被告甲○○與孫君信之通話紀錄：
          22時11分54秒
            A ：樓下的不太對喔。
            B2：安怎？
            A ：有點像站衛兵都便服的。
            B2：我繞過去，你們自己那個一下。
            A ：他現在要吃東西我要先拿走。
          22時13分55秒
            B1：你說為什麼？
            A ：對面來了兩三個，一個坐在門口，剩下的走到
                旁邊去了，兩個在那邊觀望，那種死人樣我一
                看就知道了。
            B1：這樣喔是在他們大門那邊嗎？
            A ：不是大門口那坐著一直看。
            B1：很大的那個鐵門那邊嗎？
            A ：對對
            B1：等於是大馬路那邊對不對。
            A ：不是一個走道轉進去裡面有一個電梯外面的那
                個口。
            B1：都是陌生人就對了。
            A ：他也說是陌生人這全是喔。
            B1：我開車過去看到的嗎
            A ：我不知道我們安靜地走上來我在樓上看不到。
            B1：不然你等一下假裝去買東西
            A ：好哇
            B1：晚一點差不多11點看你們一個人裝一下去買東
                西。
            A ：我覺得還是我下去好了
            B1：你再打給我
        (2)94年8 月30日22時27分30秒被告甲○○與乙○○之通
          話紀錄
          C ：鴨子（按：指甲○○）沒有人
          A ：那個跑掉了，還是在福樂多那裡阿，有一台黑色
              休旅車黑玻璃那裡有不少人
          C ：喔
          A ：我是怕他在管理室
          C ：管理室有沒有人
          A ：看不到阿
          C ：你幫我注意看我現在坐電梯下去
          A：好
          C ：你再打給我
        (3)94年8 月30日22時30分40秒被告甲○○與孫君信之通
          話紀錄
          A ：福樂多下面都停一台黑色休旅車暗色玻璃黑的裡
              面有人不少人
          B1：你有看到就對了
          A ：有阿，遠遠的就看到了，我今天稍早拿一罐茶，
              看到玻璃還有霧勒
          B1：黑色休旅車
          A ：對，黑色。好像綠色車牌，好像9U1475，剛剛那
              些褲子都穿卡其褲頭髮像死人頭。
          B1：你看是像哪一種？
          A ：那都不用說，有人說他就是了，他也知道；我現
              在在罩他就拿下來我怕他在管理室有在看那些沒
          B1：什麼意思
          A ：那不是有攝影機
          B1：叫他去那邊看阿
          A ：我現在就在這邊叫他趕快拿下去
          B1：我跟你說，叫他把車子開遠一點，鑰匙藏在別的
              地方，不要帶在身上，明天開車再去拿鑰匙。你
              等一下再出去看一下。
          B1：我現在在外面乘涼
          A ：喔
        (4)依據上開通聯譯文前後比對，即可知被告甲○○發覺
          被告乙○○住處附近有疑似警方人員在場，立即通知
          孫君信，孫君信並要被告甲○○及乙○○輪流偽裝去
          附近買東西以察看，被告乙○○即至住家樓下察看可
          疑車輛，孫君信再指示被告甲○○叮囑被告乙○○將
          車輛開離住家，藏放鑰匙各節，均與被告乙○○、唐
          金城前述各節相符。據上，則被告乙○○於包裹運抵
          之前日，因發覺住處附近疑似有警方人員監看，即將
          住家之海洛因原料（如：酒精、硝酸、乙醚等），置
          於他處藏放，顯認該等物品非一般生活所用而有不法
          意識甚明。至被告乙○○本稱該物為其所有，又改稱
          為孫君信所有，另稱帶出住家放置於車上之物品為工
          作用品，並非酒精、硝酸等物，其前後供詞不一，況
          以孫君信置放上開物品於被告乙○○住處之目的，無
          從證明，以及被告乙○○深夜將工作用具置放在高架
          橋下，將汽車棄置該處，又騎乘機車返家等節，均違
          常情；且對於在住處附近察看之原因，或改稱與鄰居
          有債務糾紛，擔憂有人尋仇，卻親自前去觀看云云等
          情，均與常理相違，而尚難採信，堪認被告乙○○確
          有參與本件運輸毒品犯行，因發現遭疑似警方人員監
          視才為上開警戒行為之事實，應可認定。
      ４又於94年8 月31日早上即摻有海洛因之包裹預定到達之
        時，因前日發覺疑似警方在住家附近，被告乙○○則在
        住家附近週邊道路以機車來回巡邏，並依孫君信指示找
        尋深色休旅車之行蹤等情，亦經被告乙○○於調查局供
        述明確（見94年度偵字第20084 號卷第2 頁背面），核
        與證人李華君、廖頌勝於原審證述一致（見原審卷第30
        3 頁至第304 頁、第306 頁、第309 頁至第310 頁），
        故被告乙○○上開巡邏之自白與事實相符，堪以採認。
        足認被告乙○○於海洛因運送到目的地之過程中均注意
        監看，以利毒品順利送達。
      ５此外，自被告乙○○住處查扣之附表二編號1 、編號2
        之烘乾台，被告乙○○自承為其所製作等語，該烘乾台
        高137 公分、長63公分、寬53公分，內裝除外觀之木板
        、鐵架，內部中空，上面木板掀蓋的高度為16公分，下
        面木板掀蓋28公分，在開關處左上下是寫「暖」，右上
        下是寫「烤」，設置燈泡6 個，載明開關編號，經原審
        當庭勘驗無誤，並有照片附卷可佐（見原審卷第320 頁
        、第327 頁），被告乙○○雖於原審辯稱：為日常烤衣
        服、鞋子所用云云，然依該自製機具之設計，放置衣物
        、鞋子取放不易，要難採認其上開所辯為真；且參以前
        述中央警察大學鑑定書，認摻有海洛因之溶液，經過烘
        乾機方式，可使溶液揮發析出結晶或粉末等情，足認該
        機具確有還原之用途，徵以被告乙○○確實自大陸習得
        海洛因還原技術，且該機具確為自製並與還原過程所需
        相合，被告乙○○確實已計劃還原海洛因等節，亦足採
        認。
      ６被告乙○○雖辯稱：不同意孫君信將包裹寄送到住處云
        云，然運輸毒品係屬重罪，此係眾所周知之事實，自為
        被告等所知悉，又毒衣經還原可得扣案毒品海洛因近30
        0 公克，其數量及市價均不菲，孫君信苟未與被告乙○
        ○具有一致之謀議，自無在運送之目的地尚未確認之前
        ，率將該價值不菲之海洛因自大陸地區運送來台。況扣
        案之摻有海洛因之衣物需待還原，被告乙○○既以依孫
        君信之委託前往大陸學習，並製成還原機具放置在其住
        處，則摻有海洛因之衣物運抵被告乙○○之住所以利還
        原，並可減少輾轉運送之風險，亦符常理。且被告乙○
        ○業已於運輸毒品前參與謀議始赴大陸地區學習還原技
        術，又提供其住處做為收運之目的地，甚至準備還原機
        具及還原工具置放其住處待毒衣運抵時在其住處還原，
        待運抵前發現遭人監視，又有警戒、藏置工具等行為，
        其辯稱：事前告知孫君信不願收受包裹云云，顯為卸責
        之詞，不足採信。
      7.綜上，被告乙○○與孫君信共同謀議自大陸地區運輸毒
        品來台，並事前學習還原海洛因之技術，提供自己住居
        所及電話為不知情之貨運公司運抵毒品之收貨地及聯絡
        方式，又為使能在目的地順利收運毒衣，又有與共同被
        告為共同警戒行為，其與被告孫君信2 人實有共同謀議
        以上開方式自大陸地區運輸第一級毒品海洛因來台，並
        以其住處為運輸目的地而收運毒品之行為，被告乙○○
        之辯護人雖為其辯護稱：被告乙○○於毒品在大陸地區
        起運時，並無參與，而運輸毒品罪於起運後行為即既遂
        ，被告縱於起運後有幫助運輸之把風行為，亦僅係犯罪
        行為完成後之事後幫助行為，不能論以運輸毒品罪云云
        ，然被告乙○○不僅有上開幫助運輸之把風行為，尚有
        共謀以上開方式運輸之行為，故其係以運輸正犯之犯意
        參與謀議，並於毒品運抵目的地前為上開行為，非僅事
        後之幫助行為，是辯護人此部分所辯，實無足採，被告
        乙○○之之犯罪事實，堪以認定，應依法論科。
      ８被告乙○○之辯護人於本院審理中，另聲請傳喚李聰仁
        及綽號「五筒」之人到庭作證，以證明共同被告甲○○
        於95年7 月10日原審法院審理期日時，在原審法院羈押
        室待審時，甲○○曾向被告乙○○稱：「查獲當時以為
        你跑掉了，才把所有責任推給你。」等語之事實。惟查
        ，被告乙○○上開犯行業已事證明確，已如上述，亦即
        本案被告乙○○部分待證事實已臻明暸無再調查之必要
        ，故本院認已無必要，上開聲請，應予駁回，併此敘明
        。
    (二)被告甲○○幫助運輸第一級毒品部分：
      １被告甲○○經孫君信於94年8 月29日以電話聯繫，於同
        月30日中午前自台北南下高雄，並於當日晚間，由被告
        乙○○陪同，由孫君信當面告知伊要向乙○○學習海洛
        因還原技術，此技術為乙○○在大陸習得，先前已寄樣
        品進來臺灣測試運輸路線是否安全，要伊於翌日早上代
        收摻有海洛因之包裹，此次還原海洛因之重量應約有75
        0 公克等情，經被告甲○○於調查局詢問及偵查中供述
        明確（見94年度偵字第4134號卷第7 頁、94年度偵字第
        18278 號卷第6 頁），其有關該次包裹衣物還原海洛因
        之重量亦與被告乙○○於調查局所證相符，是認其明知
        被告孫君信、乙○○自大陸地區運輸海洛因來台，且該
        包裹將於94年8 月31日到達被告乙○○住處之情形，應
        可採認。
      ２被告甲○○於94年8 月30日與被告乙○○回到住處，發
        現住處附近有員警，即通報孫君信，並依孫君信指示聯
        絡被告乙○○將還原海洛因所需之工具放置於車內等節
        ，業如前述，其確有注意毒品抵達地點附近之情狀，並
        積極協助留意是否經檢警監督無誤。
      ３被告甲○○於94年8 月31日在被告乙○○住處接獲快遞
        人員鄭瑞銘通知包裹將送達，並詢問代收事宜時，曾確
        認代收需繳2000元費用，被告甲○○即下樓接收包裹，
        未接到包裹前經調查人員查獲等情，亦經被告甲○○於
        調查局供述在卷（見94年度偵字第18278 卷第6 頁），
        核與證人即快遞人員鄭瑞銘於調查局及調查局人員廖頌
        勝、李華君於原審證述明確（見原審卷第303 頁、第31
        1 頁）。又被告甲○○以所有之行動電話0000000000號
        與孫君信之行動電話0000000000號聯繫運送包裹接洽事
        宜，其監聽譯文如下（A 為被告甲○○，B1為孫君信00
        00000000號）：
        (1)94年8月31日被告甲○○與孫君信之通話紀錄
          10時03分05秒
            B1：他有打來了，稍等一下就..... （按：指快遞
            會過來）
            A ：你等一下
            B1：他說昨天就下來了
            A ：下來怎樣
            B1：收無人阿
            A ：幾點去的
            B1：不知道我沒問，稍等一下他就打來了。
            A ：你就照著他的人...
          10時10分14秒
            B1：他剛剛是怎麼說的電話
            A ：他說昨天打電話... 沒人接打不通
            B1：等一下到了話，你跟他確認是這地址，你說我
                可以代收嗎？你這樣子問，你知道我的意思嗎
                ？
            A ：我知道，你稍微看一下
            B1：我知道
        (2)依上開通聯譯文，可知被告甲○○確有協助接獲包裹
          意思，並與快遞公司人員取得聯繫前往接收包裹之行
          為，已足認定。
      ４再者，被告甲○○於調查局及偵查中均供稱：因工作剛
        起步，缺少資金，急需用錢才答應孫君信等語（見94年
        度偵字第18278 卷第7 頁、94年度偵字第4134號卷第8
        頁），是被告甲○○依孫君信指示而到達高雄，且為賺
        取費用同意被告孫君信所交付之事，就其託付之工作即
        代收包裹之內容應知非屬一般單純貨物，有違法之認識
        ，是其前稱被告孫君信要伊學習海洛因還原技術及代收
        海洛因包裹，應與事實相符。
      ５綜上而論，被告甲○○依孫君信要求到達高雄之際，經
        孫君信當面告知學習海洛因還原技術，並協助收受摻有
        海洛因之包裹自大陸抵台，被告甲○○既明知孫君信欲
        由大陸地區郵寄來台者為海洛因之違禁物，仍於上開包
        裹進入臺灣地區後，於快遞公司人員送達被告乙○○住
        處前，有協助察看、巡邏運送目的地即被告乙○○住處
        附近是否有可疑之檢警人員，為使毒品能順利送達，且
        確實與快遞人員回應代為收取包裹俾以轉交被告乙○○
        、孫君信，其對於毒品進入臺灣地區後，顯有提供正犯
        乙○○、孫君信助力以使毒品順利到達被告乙○○住處
        並欲代為收受而完成運輸行為犯罪之便利；則被告甲○
        ○對被告孫君信、乙○○運輸海洛因來台後到達目的地
        之犯行，有予助力而為幫助之犯意亦彰至明。另被告甲
        ○○為上開幫助行為時，雖然毒品業已進入臺灣地區，
        即正犯之自大陸地區私運管制物品進入臺灣地區之走私
        行為業已完成，而不另構成走私罪之幫助犯，但因毒品
        尚未順利到達目的地，正犯之運輸行為尚未完成，被告
        甲○○其時有上開基於幫助犯意之幫助行為，自仍應論
        以運輸毒品罪之幫助犯，辯護人認被告甲○○並無提供
        助力行為，縱有助力也係「事後幫助」云云，亦無足採
        。是被告甲○○此部分之犯行，事證明確，堪以認定。
三、論罪部分：
    (一)按海洛因係毒品危害防制條例第2 條第2 項第1 款規定之
      第一級毒品，且係行政院依懲治走私條例公告之「管制物
      品項目及其數額」甲項第4 款所列之管制進出口物品，不
      限其數額，均不得私運進出口；又自大陸地區私運物品進
      入臺灣地區，或自臺灣地區私運物品前往大陸地區者，以
      私運物品進口、出口論，適用懲治走私條例規定處斷，懲
      治走私條例第12條定有明文。次按毒品危害防制條例之運
      輸毒品罪，所稱「運輸」，係指本於運輸之意思而轉運輸
      送而言，不論自國外輸入或國內各地間之輸送，均屬之；
      且不以為他人運輸為必要，即為自己運輸者，亦包括在內
      。又運輸行為之既遂、未遂，以已否起運為準，不以到達
      目的地為要件（最高法院95年度台上字第3050號判決要旨
      參照）。是而被告乙○○以住所地址為收受附表一編號1
      之摻有海洛因衣物之地址，且與孫君信以該地址利用不知
      情之貨運公司自大陸地區寄送包裹，於著手起運時，即成
      立運輸毒品罪，且已運達臺灣地區，亦成立私運管制物品
      進口既遂罪，無待於領取包裹完成犯罪行為後始論以該罪
      之既遂犯。被告乙○○自大陸地區私運海洛因入境臺灣地
      區，係犯毒品危害防制條例第4 條第1 項之運輸第一級毒
      品罪及懲治走私條例第2 條第1 項之私運管制物品進口罪
      。被告乙○○持有第一級毒品海洛因之低度行為，為運輸
      之高度行為所吸收，不另論罪。被告乙○○之私運毒品行
      為，其間利用不知情之運送業者為之，屬間接正犯。被告
      乙○○與同案被告孫君信就上開犯行，均有犯意聯絡及行
      為分擔，應論以共同正犯。被告乙○○一運輸毒品海洛因
      行為同時觸犯前開二罪，為想像競合犯，依刑法第55條前
      段規定，從一重論以毒品危害防制條例第4 條第1 項之運
      輸第一級毒品海洛因罪（最高法院73年台覆字第17號判例
      意旨參照）。至被告行為後，刑法第55條有關想像競合犯
      之規定，雖增加但書之規定，然此屬科刑之限制，為法理
      之明文化，非屬法律之變更（最高法院95年度第8 次刑事
      庭會議決議參照），即無庸為比較新舊法，逕依新法論處
      ，併此敘明。另查被告乙○○雖為本件之共同正犯，惟依
      本案查獲之犯情，認其係受僱於孫君信而非主謀，所參與
      情節及惡性相對於孫君信而言，較為輕微，且運輸之毒品
      海洛因換算純質淨重推估近300 公克，亦非龐大，又其尚
      需經繁複之還原程序，並於尚未收運前即遭查獲，毒品尚
      未流入市面，對社會之危害較諸已流入市面之情形尚輕，
      認倘科以運輸第一級毒品罪之法定最輕本刑無期徒刑猶嫌
      過重，在客觀上尚足以引起一般人同情，爰依刑法第59條
      規定，酌量減輕其刑。
    (二)按以自己犯罪之意思而參與犯罪構成要件之行為，或以幫
      助他人犯罪之意思而參與犯罪構成要件之行為，均屬刑法
      第28條所規定之正犯，至以幫助他人犯罪之意思而參與犯
      罪構成要件以外之行為，則屬刑法第30條第1 項所規定之
      從犯（最高法院27年上字第1333號判例意旨參照）。查被
      告甲○○於毒品進入臺灣地區後受託在目的地收運包裹，
      與快遞業者接洽領貨事宜，並注意運輸目的附近之異樣情
      形，確認是否有警方人員在旁跟監，為使毒品包裹能順利
      送達，其並未參與本件毒品海洛因運輸之犯罪構成要件行
      為，僅係基於幫助孫君信、被告乙○○能將毒品海洛因順
      利運抵目的地，而參與運輸犯罪構成要件以外之行為，自
      屬幫助犯。核被告甲○○所為，係犯毒品危害防制條例第
      4 條第1 項之幫助運輸第一級毒品罪。檢察官起訴認被告
      甲○○所為，與孫君信及被告乙○○係運輸第一級毒品罪
      及私運管制物品進口罪之共同正犯，均有未洽，業如上述
      ，另起訴其犯私運管制物品進口罪部分，原應為無罪之諭
      知，惟檢察官起訴認與本院論罪科刑部分有想像競合犯之
      裁判上一罪關係，此部分爰不另為無罪之諭知，併此敘明
      。
    (三)比較新舊法部分：
      １查本件被告所犯上開毒品危害防制條例第4 條第1 項規
        定，法定刑中得併科罰金刑，而被告行為後，94年2 月
        2 日修正公布之刑法業於95年7 月1 日施行，其中刑法
        第33條第5 款有關罰金刑部分已有修正，依修正前之規
        定：「罰金：（銀元）1 元以上」，並應依罰金罰鍰提
        高標準條例第1 條規定，就其原定數額得提高為2 倍至
        10倍，但法律已依一定比率規定罰金或罰鍰之數額或倍
        數者，依其規定。然修正後之刑法第33條第5 款則規定
        ：「罰金：新臺幣1,000 元以上，以百元計算之」，而
        95年6 月14 日 修正公布之刑法施行法第1-1 條第2 項
        規定：「94年1 月7 日刑法修正時，刑法分則編未修正
        之條文定有罰金者，自94年1 月7 日刑法修正施行後，
        就其所定數額提高為30倍，但72年6 月26日至94年1 月
        7 日新增或修正之條文，就其所定數額提高為3 倍」，
        比較修正前後之罰金刑輕重，該罰金刑之最低刑度於修
        法後已有加重，故以行為時之規定有利於被告。
      ２本件被告乙○○及甲○○2 人於犯罪時之刑法第64條第
        2 項、第65條第2 項有關死刑或無期徒刑減輕之規定分
        別為：「死刑減輕者，為無期徒刑，或為15年以下12年
        以上有期徒刑」、「無期徒刑減輕者，為7 年以上有期
        徒刑」，而95 年7月1 日修正公布施行之刑法前開規定
        則為：「死刑減輕者，為無期徒刑」、「無期徒刑減輕
        者，為20年以下15年以上有期徒刑」，比較修正前後之
        規定，以修正前之規定對被告較為有利。
      ３綜合上述各條文修正前、後之比較，依修正後刑法第2
        條第1 項前段、後段規定之「從舊、從輕」原則，自應
        適用被告行為時之法律，即修正前刑法之相關規定，予
        以論處。
      ４另被告甲○○於犯罪時之刑法第30條第1 項、第2 項分
        別規定：「幫助他人犯罪者，為從犯。雖他人不知幫助
        之情者，亦同」、「從犯之處罰，得按正犯之刑減輕之
        」，而95年7 月1 日修正公布施行之刑法第30條第1項
        、第2 項則規定：「幫助他人實行犯罪行為者，為幫助
        犯。雖他人不知幫助之情者，亦同。」、「幫助犯之處
        罰，得按正犯之刑減輕之」，不論依修正前或修正後之
        規定，被告甲○○均構成幫助犯並得減輕之，而不生新
        舊法比較適用之問題，應逕依修正後之規定論以幫助犯
        並減輕其刑，併此敘明。
    (四)而被告乙○○及甲○○2 人所犯上開罪名，分別有上開得
      減輕其刑之情形，而其法定刑為死刑、無期徒刑，則應依
      修正前刑法第64條第2 項、第65條第2 項之規定減輕其刑
      。
    (五)至起訴書雖載明：孫君信基於販賣毒品海洛因牟利之犯意
      ，夥同有犯意聯絡之被告乙○○、甲○○等人共同走私第
      一級毒品海洛因，待海洛因由快遞運送來台，孫君信請被
      告甲○○與乙○○共同還原海洛因後，再攜毒北上販售予
      孫君信指定之人云云。然綜觀全卷，檢察官並未提供證據
      證明上開私運海洛因之犯行，有何意圖販賣營利之犯意。
      又按起訴之犯罪事實，究屬實質上一罪或裁判上一罪，抑
      應數罪併罰，檢察官如於起訴書所犯法條欄有所主張並記
      載，固可供法院之參考，如無主張並明確記載，即應由法
      院就起訴書之記載內容予以判斷，若犯罪事實單一，在實
      體法上僅生一個刑罰權，在訴訟法上為一個案件，單一訴
      訟客體應以一判決終結之，不能就單一訴訟客體，既於判
      決主文諭知罪刑，又於理由欄說明不另為無罪之諭知，否
      則即有一案兩判之違法（最高法院93年度台上字第5729號
      判決意旨參照）。本件起訴書就被告上開私運第一級毒品
      入境之事實，於所犯法條欄內並未明確記載係犯毒品危害
      防制條例第4 條第1 項所列販賣、運輸、製造罪中之何罪
      ，而綜觀起訴書所載犯罪事實，其訴訟客體應僅有單一之
      運輸毒品罪。況以公訴人於原審準備程序中具體指明起訴
      範圍不及於販賣第一級毒品，並以書狀補充更正「起訴犯
      罪事實有關販賣海洛因之犯意為贅載，予以更正」等語（
      見原審卷第92頁、第111 頁），故本院就起訴書所載「還
      原私運海洛因以販賣牟利」等語，亦無不另為無罪諭知之
      必要。另被告甲○○係基於幫助私運第一級毒品海洛因之
      犯意，為構成要件以外之行為，係屬幫助犯，業如前述，
      公訴人認被告甲○○與被告乙○○均屬共同正犯，應有誤
      會，併此敘明。
    (六)至檢察官移送原審併案審理部分（即95年度偵字第12號）
      ，雖未據起訴，惟與已起訴論罪科刑部分，為事實上一罪
      關係，為同一案件，自屬起訴效力所及，既經查明，本院
      自得一併審究，附此敘明。
四、原審就被告2 人分別予以論罪科刑，並非無見。惟查：（一
    ）關於被告乙○○部分，應有刑法第59條規定酌量減輕其刑
    規定之適用，已如上述，原審未予適用，尚有未洽；（二）
    關於被告甲○○部分，則其僅對於正犯犯運輸第一級毒品罪
    部分應論以幫助犯，而不構成懲治走私條例第2 條第1 項之
    幫助私運管制物品進口罪，亦如上述，原審未察，論以被告
    甲○○此部分之幫助犯，亦有未洽。檢察官上訴仍執前詞，
    認被告甲○○所為應與被告乙○○及孫君信論以共同正犯；
    被告2 人上訴，均否認犯罪，則均無理由，然原判決既有上
    開未洽之處，仍應由本院予以撤銷改判。
五、科刑及沒收部分：
    (一)本院審酌被告乙○○係心智成熟之人，知悉海洛因係毒品
      ，施用者容易上癮而戒除不易，除個人身心飽受摧殘外，
      輕則吸後枯癟或猝死而致家庭破碎，重則為取得購買毒品
      科之金錢致淪為娼妓盜匪，足以腐蝕民心國基，斲喪民族
      生機，危害至深且鉅，而被告乙○○依孫君信指示自大陸
      地區學習浸泡海洛因成衣之還原技術，以利運輸毒品避免
      檢警查緝，本案顯經嚴密策劃，並提供自家住所，與孫君
      信共同運輸摻有海洛因之衣物來台，此次走私回台之毒品
      海洛因數量換算純質淨重推估近300 公克，數量雖非龐大
      ，但仍非微量少數，如輾轉擴散至吸毒者手中，將使多人
      受害，對國家社會之危害仍大；另審及被告乙○○犯後雖
      否認犯行，惟仍於調查局詢問時主動說明海洛因還原過程
      方式，孫君信居於首謀，被告乙○○並非主謀，犯罪情節
      較輕等及其他一切情狀，量處如主文第2 項所示之刑，並
      認運輸毒品正犯之犯罪性質，有褫奪公權之必要，爰依刑
      法第37條第2 項規定，宣告褫奪公權10年，以示懲儆。
    (二)再者，審及被告甲○○僅因貪圖日有所得，即受託帶領包
      裹，與快遞業者接洽領貨事宜，前往收取包裹，並注意運
      輸目的附近之異樣情形，確認是否有警方人員在旁跟監，
      為使毒品包裹能順利送達，協助運輸毒品之犯行，助長毒
      品氾濫，對社會危害非微，被告甲○○犯後復否認犯行，
      及其犯罪動機、手段等一切情狀，酌情量處如主文第3 項
      所示之刑，以示懲儆。
    (三)扣案之殘留第一級毒品海洛因之衣物（即附表一編號1 所
      示），經法務部調查局檢驗推估內含292.64公克之海洛因
      ，又經中央警察大學檢驗後該衣物仍殘留海洛因之成分，
      有前開鑑定書乙份可佐（見原審卷第271 頁），足認海洛
      因與扣案附表一編號1 所示衣物無從分析剝離，應依毒品
      危害防制條例第18條第1 項前段就被告乙○○部分予以沒
      收銷燬之。扣案之附表一編號2 、編號3 ，為共犯孫君信
      所有，供包裝、藏放運輸第一級毒品所用之物；附表二編
      號1 、編號2 為被告乙○○所有，為還原運輸第一級毒品
      所用之物，應依共犯沒收理論，就被告乙○○部分依同條
      例第19條第1 項均諭知沒收。附表一編號4 為被告甲○○
      所有，經被告甲○○自承於卷，為供本案聯絡幫助運輸第
      一級毒品所用之物，應就被告甲○○部分併依毒品危害防
      制條例第19條第1 項規定宣告沒收。至其餘附表一編號5
      、6 及附表二編號3 至11所示之物，雖為孫君信或被告乙
      ○○所有之物，然為一般日常生活所用之物，無證據證明
      與本案運輸毒品有關，本院則不予以宣告沒收。又未扣案
      之被告乙○○0000000000號、共犯孫君信0000000000號、
      0000000000號之行動電話，雖為其等與被告甲○○聯繫運
      輸毒品所使用之物，然無證據證明為被告乙○○或孫君信
      所有，亦不予宣告沒收。此外，被告乙○○自被告孫君信
      處取得之30,000元，係供交通費用之支出，並非犯罪所得
      ；又雖經被告孫君信承諾學成海洛因還原技術將可獲得50
      ,000 元 之代價，然被告乙○○堅稱尚未取得上開報酬，
      亦無證據證明被告乙○○業已取得，故亦無庸宣告沒收。
據上論結，應依刑事訴訟法第369 條第1 項前段、第364 條、第
299 條第1 項前段，毒品危害防制條例第4 條第1 項、第18條第
1 項前段、第19條第1 項，懲治走私條例第2 條第1 項、第11條
、第12條，刑法第2 條第1 項前段、第11條、第28條、第30條、
第37條第2 項、第59條、第55條，判決如主文。
本案經檢察官沈紹嘉到庭執行職務。
中    華    民    國    95    年    12    月    13    日
                  刑事第七庭    審判長法  官   莊飛宗
                                      法  官   孫啟強
                                      法  官   邱明弘
以上正本證明與原本無異。
如不服本判決應於收受本判決後10日內向本院提出上訴書狀，其
未敘述上訴理由者，並得於提起上訴後10日內向本院補提理由書
狀（均須按他造當事人之人數附繕本）「切勿逕送上級法院」。
中    華    民    國    95    年    12    月    13    日
                                      書記官  黃玉珠
附錄本案論罪科刑法條全文：
毒品危害防制條例第4 條第1 項
製造、運輸、販賣第一級毒品者，處死刑或無期徒刑；處無期徒
刑者，得併科新臺幣1 千萬元以下罰金。
懲治走私條例第2條
私運管制物品進口、出口逾公告數額者，處7 年以下有期徒刑，
得併科新臺幣3 百萬元以下罰金。
前項之未遂犯罰之。
第 1 項所稱管制物品及其數額，由行政院公告之。
附表一（調查人員於94年8 月31日在高雄縣鳳山市○○路○段71
號建國新城社區管理室查扣之物）
┌──┬─────────┬───┬─────┬─────┬───────┐
│編號│物品名稱          │單位  │數量      │所有人    │備考          │
├──┼─────────┼───┼─────┼─────┼───────┤
│1   │殘留第一級毒品海洛│件    │13        │孫君信    │13件衣物均含海│
│    │因之衣物          │      │          │          │洛因成分，衣物│
│    │                  │      │          │          │淨重3943. 70公│
│    │                  │      │          │          │克，純質海洛因│
│    │                  │      │          │          │重量百分比估算│
│    │                  │      │          │          │，約含292.64公│
│    │                  │      │          │          │克，該衣物與其│
│    │                  │      │          │          │上殘留之海洛因│
│    │                  │      │          │          │難以分析剝離  │
├──┼─────────┼───┼─────┤          ├───────┤
│2   │編號1之外包裝袋   │      │          │          │供包裝藏放運輸│
│    │                  │      │          │          │第一級毒品海洛│
│    │                  │      │          │          │因所用之外包裝│                                                         │    │                  │      │          │          │以試劑檢驗，但│
│    │                  │      │          │          │空包裝重163.78│
│    │                  │      │          │          │公克          │
├──┼─────────┼───┼─────┤          ├───────┤
│3   │包裝運輸衣物之紙箱│只    │1         │          │供包裝、藏放運│
│    │                  │      │          │          │輸第一級毒品海│
│    │                  │      │          │          │洛因所用之物  │
├──┼─────────┼───┼─────┼─────┼───────┤
│4   │行動電話0000000000│支    │1         │甲○○    │供聯繫運輸第一│
│    │號G-PLUS手機（序號│      │          │          │級毒品海洛因所│
│    │00000000-000000-0 │      │          │          │用之物（沒收不│
│    │）                │      │          │          │含臺灣大哥大電│
│    │                  │      │          │          │信公司所有之09│
│    │                  │      │          │          │00000000SIM 卡│
│    │                  │      │          │          │）            │
├──┼─────────┼───┼─────┼─────┼───────┤
│5   │鑰匙              │串（把│1（4）    │乙○○    │與本案無關    │
├──┼─────────┼───┼─────┼─────┼───────┤
│6   │衣物              │件    │14        │孫君信    │與本案無關    │
│    │                  │      │          │          │（經法務部調查│
│    │                  │      │          │          │局檢驗結果均無│
│    │                  │      │          │          │法定毒品成分，│
│    │                  │      │          │          │衣物淨重3277.2│
│    │                  │      │          │          │9 公克、空包裝│
│    │                  │      │          │          │重176.4 公克）│
└──┴─────────┴───┴─────┴─────┴───────┘
附表二（調查人員於94年8 月31日在高雄縣鳳山市○○路○段
145 號7 樓被告乙○○住所查扣之物）
┌──┬─────────┬───┬─────┬─────┬───────┐
│編號│扣案物品名稱      │單位  │數量      │所有人    │備考          │
├──┼─────────┼───┼─────┼─────┼───────┤
│1   │烘乾機台          │具    │1         │乙○○    │供運輸所得之海│
├──┼─────────┼───┼─────┤          │洛因還原所用之│
│2   │烘乾機台          │具    │1         │          │物            │
├──┼─────────┼───┼─────┼─────┼───────┤
│3   │洗（脫）衣機      │台    │1         │乙○○    │與本案無關    │
├──┼─────────┼───┼─────┤          │              │
│4   │不銹鋼器皿（大）  │只    │4         │          │              │
├──┼─────────┼───┼─────┤          │              │
│5   │不銹鋼器皿（小）  │只    │8         │          │              │
├──┼─────────┼───┼─────┤          │              │
│6   │電子磅秤          │台    │1         │          │              │
├──┼─────────┼───┼─────┤          │              │
│7   │真空馬達          │具    │1         │          │              │
├──┼─────────┼───┼─────┤          │              │
│8   │白鐵電爐          │具    │2         │          │              │
├──┼─────────┼───┼─────┤          │              │
│9   │乙○○之金融提款卡│張    │11        │          │              │
├──┼─────────┼───┼─────┤          │              │
│10  │乙○○之現金卡及信│張    │26        │          │              │
│    │用卡              │      │          │          │              │
├──┼─────────┼───┼─────┤          │              │
│11  │乙○○之存款存摺  │本    │10        │          │              │
└──┴─────────┴───┴─────┴─────┴───────┘


司法院資訊處製作；財團法人民間司法改革基金會備份。
